臺灣高等法院臺南分院刑事判決　　　　 96年度上易字第614號
上　訴　人
即　被　告　乙○○
　　　　　　　　　　現另案於臺灣臺南監獄臺南分監執行中
上列上訴人因竊盜案件，不服臺灣臺南地方法院96年度易字第69
7號中華民國96年7月13日第一審判決（起訴案號：臺灣臺南地方
法院檢察署96年度偵字第2400號），提起上訴，經本院裁定適用
簡式審判程序，本院判決如下：
    主  文
上訴駁回。
    事  實
一、乙○○曾有多起竊盜、違反毒品危害防制條例及詐欺、搶奪
    等前科，自民國（下同）九十一年起迄今已有高達九件竊盜
    犯行，其因九十二年間二次竊盜案件、一次違反毒品危害防
    制條例施用毒品案件，九十四年間詐欺案件，經法院分別判
    處有期徒刑八月、七月、十月及五月確定，並經定應執行有
    期徒刑二年四月，於九十五年三月七日經縮短刑期執行完畢
    ，猶不知悔改，竟意圖為自己不法之所有，於九十五年七月
    二十九日晚間某時起至同年月三十日上午六時間某不詳時間
    ，在臺南市○○鎮○○路七一九巷二十號前，利用四下無人
    之際，以不詳方式下手竊取甲○○所有，並為甲○○及其配
    偶楊財忠所使用之車牌號碼ＭＶＨ－９７６號普通重型機車
    一輛（價值約新臺幣一萬元），並於得手後駕乘逃逸離去，
    供作代步之用，其後並隨意丟棄。嗣甲○○於九十五年七月
    三十日上午六時許在上址發覺機車被竊，乃於同日下午報警
    處理，經警於同年八月三日二十時三十五分許，在臺南縣新
    化鎮○○路四三五號旁空地尋獲上開機車，並於該車置物箱
    內起獲棉質手套二雙，及螺絲起子及鐵鎚各一支與塑膠布袋
    一只等物，並經將上開棉質手套採擷送驗後，驗得其上斑跡
    之ＤＮＡ－ＳＴＲ型別與乙○○相符，始循線查獲上情。
二、案經臺南縣警察局新化分局報告臺灣臺南地方法院檢察署檢
    察官偵查後聲請簡易判決處刑。
    理  由
甲、程序方面：
    上訴人即被告乙○○於本院準備程序中就被訴事實為有罪之
    陳述，經本院裁定適用簡式審判程序，是本件証據之調查，
    依刑事訴訟法第二百七十三條之二規定，不受同法第一百五
    十九條第一項、第一百六十一條之二、第一百六十一條之三
    、第一百六十三條之一及第一百六十四條至第一百七十條規
    定之限制，合先敘明。
乙、實體方面：
一、訊據上訴人即被告乙○○對於上揭竊盜等事實，均坦承不諱
    ；且查：
  (一)系爭機車登記為甲○○所有，並為甲○○及其配偶楊財忠所
    使用，甲○○於九十五年七月三十日上午六時發覺系爭機車
    失竊後，即於同日下午報警處理，為警於同年八月三日尋獲
    後，先拍攝照片五張蒐證，並在系爭機車置物箱內之棉質手
    套採得微物證據送驗等情，業據證人甲○○及楊財忠於原審
    時證述明確（見原審卷第十八至二十、二九至三十頁），復
    有現場勘查紀錄表、蒐證相片五張、刑事案件證物採驗記錄
    表及扣案棉質手套二雙、車輛車牌失竊作業查詢單等證據在
    卷可憑（見警卷第九至十五、十八頁），足認系爭機車確實
    為失竊之動產。
  (二)經原審提示（警卷第十頁）置物箱內物品所拍攝照片供證人
    甲○○及楊財忠辨識，證人均證稱置物箱內之棉質手套二雙
    、螺絲起子及鐵鎚各一支與塑膠布袋一只等物非其所有（見
    原審卷第十八至二十、二九至三十頁）。而扣案上開棉質手
    套一雙所採得之微物證據，由臺南縣警察局進行ＤＮＡ型別
    鑑定，鑑驗出棉質手套斑跡ＤＮＡ經與刑事警察局去氧核醣
    核酸資料庫比對結果，證實與被告乙○○於另案採集之ＤＮ
    Ａ－ＳＴＲ型別相同，有該局鑑驗書一份可查（見警卷第十
    六頁）。由扣案棉質手套是於系爭機車置物箱內查獲，而非
    置放於系爭機車外部，系爭機車查獲地點又不在失竊地點之
    處，已可認定被告乙○○確實有將系爭機車置於其實力支配
    之下，並將其所持有之棉質手套於使用系爭機車之後，放置
    於系爭機車置物箱內。
  (三)再佐以被告經實施測謊鑑定後，對於「於新化竊取一台車號
    ＭＶＨ－９７６號重型機車」、「該機車置物箱內棉質手套
    為其所有」、「該棉質手套為其所放入」等問題，於測試時
    呈情緒波動之不實反應，研判有說謊（見偵查卷第十三至二
    五頁之測謊鑑定報告書）等情況證據，綜合前開證據資料，
    足認被告於本院審理時所為認罪之陳述，核與事實相符，而
    可信採。本案事證明確，被告犯行堪以認定。
二、核被告所為，係犯刑法第三百二十條第一項之竊盜罪。又被
    告有如犯罪事實所載前科，於九十五年三月七日經縮短刑期
    執行完畢，有臺灣高等法院被告全國前案紀錄表一份在卷可
    憑（見本院卷第四九頁），其受有期徒刑之執行完畢，五年
    以內再故意犯本件有期徒刑以上之罪，為累犯，依刑法第四
    十七條第一項之規定加重其刑。
三、原審以被告罪証明確，因予適用刑法第三百二十條第一項、
    第四十七條第一項（刑法施行法第一條之一，原判決漏未記
    載，應予更正）等規定；並審酌本案失竊物品價值雖僅約一
    萬元，且被害人甲○○於警詢時表示不欲追究被告，惟不能
    因被害人心胸寬大，即應賦予被告較輕處罰，由被告曾犯有
    高達九件竊盜犯行，前次出獄後竟於短時間犯下四起竊盜及
    一起搶奪案件（見臺灣高等法院被告前案紀錄表），素行極
    為不佳，只因無機車代步，即任意竊取他人機車之犯罪動機
    ，於偵審時更否認犯罪，態度不佳，充分顯示被告對於國家
    法律之敵對藐視，嚴重危害一般民眾之財產權等一切情狀，
    予以從重量處有期徒刑一年八月，至於棉質手套二雙、螺絲
    起子及鐵鎚各一支與塑膠布袋一只等物，均係本案用以偵查
    之物，尚非供被告犯罪所用之物，均不依法宣告沒收，經核
    認事用法並無不當。被告上訴以原審量刑過重云云，指摘原
    判決不當。然查被告前有多起前科資料，且於原審又矢口否
    認犯行，顯見被告犯罪情節非小，且毫無悔意，從而原審予
    以從重量刑，並無不當，被告上訴並無理由，應予駁回。
據上論結，應依刑事訴訟法第368條、第364條、第273條之1第1
項，判決如主文。
本案經檢察官張太龍到庭執行職務。
中　　華　　民　　國　　96　　年　　11　　月　　19　　日
                  刑事第四庭    審判長法　官　吳志誠
                                      法　官  羅心芳
                                      法　官  陳珍如
以上正本證明與原本無異。
不得上訴。
　　　　　　　　　　　　　　　　　　　書記官　岑　玢
中　　華　　民　　國　　96　　年　　11　　月　　19　　日
附錄本案論罪科刑法條全文：
刑法第三百二十條第一項
意圖為自己或第三人不法之所有，而竊取他人之動產者，為竊盜
罪，處五年以下有期徒刑、拘役或五百元（新臺幣一萬五千元）
以下罰金。
